# 请教陈老师关于合营公司清算时投资方分次收取清算财产的账务处理问题

提问人：lucky_starbhg 时间：2021-09-28 09:13:25
陈老师好，向您请教一个关于合营公司清算时投资方分次收取清算财产的账务处理问题，望得到您的指导，谢谢！
2017 年，A公司与B公司分别出资 500 万元（持股比例和表决权比例各为50%）成立合资公司C， 2020 年经股东会决议对C公司进行清算。但因C公司存在未决诉讼（被诉），清算工作无法立即完成，所以于 2020 年底经双方股东商议，将剩余可供分配财产即货币资金 700 万元中的 620 万元按股东持股比例分配给股东，剩余 80 万元用于处理未决诉讼事宜，待处理完成后如有剩余款项再按股东持股比例分配给股东。 2020 年 12 月 31 日，A公司对C公司长期股权投资账面价值为 400 万元（含前期已确认的损益调整），那么A公司收到C公司分回的清算款 310 万元应如何进行账务处理呢？是否可以先冲减长期股权投资，待收到剩余清算款再确认投资收益呢？还是先冲减长期股权投资，剩余长期股权投资账面价值全额计提减值准备呢？

回答人：chenyiwei
可以先冲减长期股权投资，待收到剩余清算款再确认投资收益。但在这种情况下，由于剩余的长期股权投资账面价值的可收回金额取决于未决诉讼事项的最终结果，存在较大不确定性，故需注意对仍保留的长期股权投资余额谨慎进行减值测试和计提减值准备。